【裁判字號】    98,簡,213
【裁判日期】    990128
【裁判案由】    賭博
【裁判全文】
臺灣士林地方法院刑事判決
                                       98年度簡字第213號
聲  請  人  臺灣士林地方法院檢察署檢察官
被      告  乙○○
            甲○○
上列被告因賭博案件，經檢察官聲請簡易判決處刑（98年度偵字
第10758 號），本院士林簡易庭認為不宜以簡易判決處刑（98年
度士簡字第841號），移由本院依通常程序審理（98年度易字第5
40號），經本院訊問被告後，被告自白犯罪，本院仍認宜以簡易
判決處刑，並判決如下：
    主  文
乙○○共同意圖營利，聚眾賭博，處有期徒刑參月，如易科罰金
，以新臺幣壹仟元折算壹日。緩刑貳年。扣案之六合彩簽單玖張
、六合彩帳單壹張、六合彩手冊壹本、行動電話貳支（含SIM 卡
）均沒收。
甲○○共同意圖營利，聚眾賭博，累犯，處有期徒刑陸月，如易
科罰金，以新臺幣壹仟元折算壹日。扣案之六合彩簽單玖張、六
合彩帳單壹張、六合彩手冊壹本、行動電話貳支（含SIM 卡）均
沒收。
    事實及理由
一、本件犯罪事實及證據除引用檢察官聲請簡易判決處刑書（如
    附件之聲請簡易判決處刑書）之記載外，另補充及更正：被
    告甲○○有多次賭博前科，前於民國97年1 月間因賭博案件
    ，經本院於97年4 月10日以97年度易字第374 號刑事判決判
    處有期徒刑5 月，如易科罰金以新臺幣（下同）1,000 元折
    算1 日，同年5 月5 日判決確定，並於97年7 月1 日易科罰
    金執行完畢（構成累犯）。詎仍不知悔改，與被告乙○○共
    同基於意圖營利之犯意聯絡，自98年5 月間起，在其設於臺
    北縣汐止市○○路○ 段190 巷2 號1 樓之「網路精靈網咖」
    及2 樓之公眾得出入之場所，私設俗稱「六合樂」簽賭卡號
    碼，接續提供該處為賭博場所，供不特定之人簽選號碼賭博
    財物。迨至98年7 月28日20時20分許，在上址為警持臺灣士
    林地方法院核發之搜索票查獲。又被告二人於本院準備程序
    時之自白，核與檢察官聲請簡易判決處刑書所載之證據相符
    ，足見被告二人自白與事實相符，本件事證明確，被告二人
    犯行已堪認定，均應依法論科。
二、核被告甲○○及乙○○所為，係犯刑法第268 條前段之意圖
    營利供給賭博場所罪、同條後段之意圖營利聚眾賭博罪及同
    法第266 條第1 項前段之於公眾得出入之場所賭博罪。被告
    二人，就上開犯行，有犯意聯絡及行為分擔，為共同正犯。
    又被告二人自98年5 月起至98年7 月28日為警查獲前，先後
    多次在公眾得出入場所賭博財物、並供給賭博場所及聚眾賭
    博，顯係基於單一意圖營利之賭博犯意下所為之接續行為，
    無從分離，在法律意義上應論以接續之一行為。至於檢察官
    聲請簡易判決處刑書雖記載應論以連續犯，惟業經檢察官當
    庭更正上開記載為誤載，附此敘明。又被告二人以一個經營
    六合彩賭博之行為，同時觸犯上開三罪名，為想像競合犯，
    應依刑法第55條之規定，從一情節較重之意圖營利聚眾賭博
    罪論處。又被告甲○○有前述之賭博犯罪科刑執行情形，有
    臺灣高等法院被告前案紀錄表在卷可按（見本院卷第30頁）
    ，其於5 年之內，再故意犯本件有期徒刑以上之罪，為累犯
    ，依法加重其刑。爰審酌被告乙○○之素行、被告甲○○有
    多次賭博前科，除前述之賭博犯罪科刑執行情形外，其復於
    97年6 月間，再因賭博案件，經本院於97年11月26日以97年
    度審簡字第80號刑事判決判處有期徒刑5 月，如易科罰金以
    1,000 元折算1 日，同年12月22日判決確定，並於98年6 月
    17日易科罰金執行完畢，有臺灣高等法院被告前案紀錄表在
    卷可稽（見本院卷第30、31頁），以及被告二人經營六合彩
    賭博，助長賭風，對社會風氣有不良影響，其犯罪之動機、
    手段、目的、所生危害程度及犯後均坦承犯行等一切情狀，
    量處如主文所示之刑，並均諭知易科罰金之折算標準，以示
    懲儆。再查被告乙○○前未曾因故意犯罪而受有期徒刑以上
    刑之宣告，有臺灣高等法院被告前案紀錄表1 份附卷可參（
    見本院卷第32頁），其因一時失慮，致罹刑章，事後既已坦
    承犯行，經此教訓，應當知所警惕，信無再犯之虞，本院認
    所宣告之刑以暫不執行為適當，爰併予宣告緩刑2 年，以啟
    自新。
三、扣案之六合彩簽單9 張、六合彩帳單1 張、六合彩手冊1 本
    、行動電話2 支（含SIM 卡），雖非當場賭博之器具，而難
    逕依刑法第266 條第2 項予以沒收，惟上開物品為被告所有
    ，且供本件犯罪所用之物，業據被告二人供明在卷（見本院
    卷第26頁），應依刑法第38條第1 項第2 款宣告沒收。至於
    扣案之現金12,000元，雖為被告甲○○所有，然無證據證明
    係當場賭博之財物或係供犯罪所用或預備之物或因犯罪所得
    之物，爰不併予宣告沒收，附此敘明。
四、依刑事訴訟法第449 條第1 項、第3 項、第450 條第1 項、
    第454 條，刑法第28條、第266 條第1 項前段、第268 條、
    第55條、第47條第1 項、第41條第1 項前段、第38條第1 項
    第2 款，刑法施行法第1 條之1 ，逕以簡易判決如主文。
本案經檢察官張紜瑋到庭執行職務。
中    華    民    國    99    年    1     月    28    日
                  刑事第四庭法  官  林政佑
以上正本證明與原本無異。
如不服本判決，應於收受送達後10日內向本院提出上訴書狀，上
訴於本院管轄之第二審合議庭。
                            書記官  蔡昀潔
中    華    民    國    99    年    1     月    28    日
附錄本案論罪科刑法條之依據：
中華民國刑法第266條
（普通賭博罪與沒收物）
在公共場所或公眾得出入之場所賭博財物者，處 1 千元以下罰金
。但以供人暫時娛樂之物為賭者，不在此限。
當場賭博之器具與在賭檯或兌換籌碼處之財物，不問屬於犯人與
否，沒收之。
中華民國刑法第268條
（圖利供給賭場或聚眾賭博罪）
意圖營利，供給賭博場所或聚眾賭博者，處 3 年以下有期徒刑，
得併科3千元以下罰金。


司法院資訊處製作；財團法人民間司法改革基金會備份。
